臺灣高等法院高雄分院刑事判決　　　 100年度上易字第1090號
上　訴　人
即　被　告　鄭富國
上列上訴人因妨害自由案件，不服臺灣高雄地方法院100 年度易
緝字第75號中華民國100 年9 月28日第一審判決（起訴案號：臺
灣高雄地方法院檢察署99年度偵字第21357 號），提起上訴，本
院判決如下：
     主  文
上訴駁回。
     理  由
一、按不服地方法院之第一審判決而上訴者，應向管轄第二審之
    高等法院為之。上訴書狀應敘述具體理由。第二審法院認為
    上訴書狀未敘述理由或上訴有第362 條前段之情形者，應以
    判決駁回之，刑事訴訟法第361 條第1 項、第2 項、第367
    條前段定有明文。又所謂不服第一審判決之具體理由，必係
    依據卷內既有訴訟資料或提出新事證，指摘或表明第一審判
    決有何採證認事、用法或量刑等足以影響判決本旨之不當或
    違法，而構成應予撤銷之具體事由，始克當之（例如：依憑
    證據法則具體指出所採證據何以不具證據能力，或依憑卷證
    資料，明確指出所為證據證明力之判斷如何違背經驗、論理
    法則）；倘僅泛言原判決認定事實錯誤、違背法令、量刑失
    之過重或輕縱，而未依上揭意旨指出具體事由，或形式上雖
    已指出具體事由，然該事由縱使屬實，亦不足以認為原判決
    有何不當或違法者（例如：對不具有調查必要性之證據，法
    院未依聲請調查亦未說明理由，或援用證據不當，但除去該
    證據仍應為同一事實之認定），皆難謂係具體理由，俾與第
    二審上訴制度旨在請求第二審法院撤銷、變更第一審不當或
    違法之判決，以實現個案救濟之立法目的相契合，並節制濫
    行上訴（最高法院97年度臺上字第892 號判決參照）；上訴
    意旨僅單純否認犯罪，乃屬空泛而非具體理由；漫指原判決
    認定事實錯誤（或為事實上之爭執），自非以判決違法為上
    訴理由，必須指出原審根據某種證據而為事實之認定係屬違
    法，即對原審之適用證據法則加以指摘，始係以判決違法為
    其上訴理由（最高法院71年度第3 次刑事庭會議決議2 參考
    ）。是以上訴人之上訴書狀或補提之上訴理由書，雖有敘述
    上訴理由，惟並未具體敘述第一審判決有上述違法、不當情
    形，或對於一般無爭議之法律適用上之顯然誤解，即與未敘
    述具體理由無異，其所為上訴，即不符合上訴之法定要件。
二、本件上訴人即被告鄭富國經原審論以無故侵入他人建築物罪
    ，量處拘役55日，如易科罰金，以新臺幣1000元折算1 日。
    已經詳細論罪科刑之理由、依據，及量刑審酌之一切情狀，
    在客觀上並無不當之處。被告鄭富國雖於上訴期間屆滿（10
    0 年10月17日屆滿）前之100 年10月17日具狀提起上訴，並
    於100 年10月25日補提出上訴理由狀。但上訴理由僅空言表
    示：「請求檢察官能傳對被告有利之證人洪世良，地址高雄
    市○○區○○路24巷4 號2 樓。」云云，指摘原判決不當。
    然查原判決認定被告鄭富國明知位於高雄市○○區○○路6
    號之臺灣電力股份有限公司興達發電廠於該電廠煤廠門前設
    有門禁管制，應持換證卡換取工作證並於煤廠門前受檢始得
    進入廠區，竟基於無故侵入他人建築物之犯意，於99年6 月
    23日下午5 時15分許，未持換證卡換取工作證並於煤廠門前
    接受興達電廠人員檢查，且無正當理由，即擅自騎乘車牌號
    碼L32-717 號普通重型機車自上開煤廠門進入興達電廠並侵
    入廠區內之1 號發電機大樓內。嗣興達電廠人員發覺有異，
    隨即通報搜尋，於99年6 月23日晚上8 時30分許，在廠區內
    1 號發電機廠房旁機車停放區，發現鄭富國正欲騎乘系爭機
    車離去，始查悉上情等事實，已經詳敘其理由，其論述詳細
    ，核屬有據。被告上訴意旨既未表示原判決有何違誤，所聲
    請傳訊之證人洪世良亦未表明其待證事項，而依本院詳閱卷
    內之資料，被告於檢察官偵查中係供稱：「（你如何知道案
    發時來福仔在興達電廠內？）是我師傅洪世良跟我說的。」
    ，「洪世良在路上遇到來福仔，來福仔跟洪世良說他現在電
    廠理工作。」（偵查卷第21頁），則縱使傳訊洪世良，最多
    僅能證明洪世良曾經告訴被告鄭富國關於綽號「來福仔」之
    人在電廠工作，此與被告無故侵入他人建築物一節無關，按
    被告於案發當日並未持換證卡換取工作證並於煤廠門前受檢
    即擅自騎車進入廠區，且被告所受僱之豐暉公司於告訴人廠
    區內所承攬之工程期間早於案發前之99年6 月14日屆期，已
    無再進入告訴人廠區工作之必要，其未經許可，擅自進入，
    即屬無故侵入他人建築物，是原判決對不具有調查必要性之
    證據未予調查，並無違誤。被告上訴意旨，顯然空泛而未依
    據卷內訴訟資料指摘或表明原審判決有何採證認事、用法等
    足以影響判決本旨之不當或違法，此有被告之上訴狀及上訴
    理由狀在卷可按。揆之上開規定，即與未敘述具體理由無異
    。其上訴顯屬違背法律上之程式，應由本院依同法第367 條
    前段、第372 條規定，不經言詞辯論，逕行判決如主文。
中    華    民    國   100    年    11    月    24    日
                刑事第五庭    審判長法  官  曾永宗
                                    法  官  鍾宗霖
                                    法  官  任森銓
以上正本證明與原本無異。
不得上訴。
中    華    民    國   100    年    11    月    24    日
                                    書記官  呂素珍